【裁判字號】    95,訴,311
【裁判日期】    950516
【裁判案由】    毒品危害防制條例
【裁判全文】
臺灣基隆地方法院刑事判決               95年度訴字第311號
公  訴  人  臺灣基隆地方法院檢察署檢察官
被      告  甲○○
                    （現另案在臺灣基隆監獄基隆分監執行中
上列被告因毒品危害防制條例案件，經檢察官提起公訴（95年度
毒偵字第439號、第477號），被告於本院準備程序中就被訴事實
為有罪之陳述，經本院合議庭裁定由受命法官獨任依簡式審判程
序審理，判決如下：
    主  文
阮家榮連續施用第一級毒品，累犯，處有期徒刑拾月，扣案第一
級毒品海洛因包（合計淨重伍點伍公克、包裝總重壹點零捌公
克）均沒收銷燬。又連續施用第二級毒品，累犯，處有期徒刑肆
月，扣案之第二級毒品安非他命柒包（毛重伍點貳陸公克）均沒
收銷燬。應執行有期徒刑壹年，扣案之第一級毒品海洛因包（
合計淨重伍點伍公克、包裝總重壹點零捌公克）、第二級毒品安
非他命柒包（毛重伍點貳陸公克），均沒收銷燬。
    事  實
一、阮家榮前因違反肅清煙毒條例、麻醉藥品管理條例案件，經
    本院分別判處有期徒刑3年3 月、8月確定，並合併定其應執
    行刑為有期徒刑3 年10月，於民國87年11月27日縮短刑期假
    釋付保護管束出監，迄90年2 月11日保護管束期滿視為執行
    完畢。
二、阮家榮前因施用毒品案件，經本院以92年度毒聲字第141 號
    裁定送觀察、勒戒後，認有繼續施用毒品之傾向，再經本院
    以92年度毒聲字第738 號裁定令入戒治處所施以強制戒治，
    復經本院以93年度毒聲字第43號裁定停止戒治付保護管束，
    至93年9 月14日保護管束期滿執行完畢後，由臺灣基隆地方
    法院檢察署檢察官於93年9月20日以93年度戒毒偵字第47 號
    為不起訴處分確定。復因施用毒品案件，經臺灣基隆地方法
    院檢察署檢察官以94年度毒偵字第926 號提起公訴，嗣經本
    院於94年5月17日以94年度訴287號判處有期徒刑8月、3月，
    應執行有期徒刑10月，並經臺灣高等法院於94年8月9日以94
    年度上訴字第1851號、最高法院於94年10月20日以94年度台
    上字第5902號駁回上訴確定（現正執行中）。詎其猶不知藉
    此戒絕施用毒品惡習，於強制戒治執行完畢釋放後5 年內，
    基於施用第一級毒品海洛因之概括犯意，先後於94年11月14
    日上午某時及95年2 月14日上午某時，在其位於基隆市○○
    路128號2樓住處內，以將海洛因摻水置入注射針筒內，再以
    注射針筒施打之方式，連續施用第一級毒品海洛因2 次；另
    基於施用第二級毒品安非他命之概括犯意，先後於94年11月
    14日上午某時及95年2 月14日上午某時，在同上住處內，以
    將安非他命置入玻璃球吸食器內，再以點火加熱吸取所產生
    煙霧之方式，連續施用第二級毒品安非他命2 次。嗣為警於
    ：(1)94年11月15日上午10時30分許，因甲○○為毒品列管人
    口，通知其接受採尿送驗後，呈嗎啡及甲基安非他命陽性反
    應；(2)95年2月16日上午7時20分許，在基隆市○○街14號前
    查獲，並扣得第一級毒品海洛因3包（淨重5.5公克、包裝總
    重1.08 公克）及第二級毒品安非他命7包（毛重5.26公克）
    ，且經採取其尿液送驗結果呈嗎啡及甲基安非他命陽性反應
    ，而查悉上情。
三、案經基隆市警察局第二分局報請臺灣基隆地方法院檢察署檢
    察官偵查起訴。
    理  由
一、本件被告阮家榮（下稱被告）所犯為毒品危害防制條例第10
    條第1項、第2項之施用第一級、第二級毒品罪，均非死刑、
    無期徒刑、最輕本刑為3 年以上有期徒刑之罪，或高等法院
    管轄第一審之案件，被告於本院準備程序中，就被訴事實為
    有罪之陳述，經告以簡式審判程序之旨，並聽取檢察官、被
    告之意見後，本院合議庭裁定由受命法官進行簡式審判程序
    ，是本件之證據調查，依刑事訴訟法第273條之2規定，不受
    同法第159條第1項、第161條之2、第161條之3、第163條之1
    及第164條至第170條規定之限制，合先敘明。
二、上揭連續施用第一級、第二級毒品之事實，業據被告於本院
    審理時坦承不諱，且被告於94年11月15日、95年2 月16日為
    警採取其親自排放之尿液分別送請臺灣檢驗科技股份有限公
    司、昭信科技顧問股份有限公司，經以氣相層析質譜儀法確
    認檢驗結果，均呈甲基安非他命及嗎啡陽性反應，此有上開
    公司94年11月24出具之「濫用藥物尿液檢驗報告」、95年3
    月7 日出具之「濫用藥物尿液檢體檢驗報告」在卷可稽；而
    以上開公司所用之氣相層析質譜儀分析法之精確度而論，應
    可剔除「偽陽性反應」之可能（行政院國軍退除役官兵輔導
    委員會臺北榮民總醫院83年3月1 日北總內字第01855號、
    同年4月7日北總內字第03059 號函參照），該檢驗結果自
    可憑信。另扣案被告自承供其施用疑似海洛因之白粉1包（
    合計淨重5.5公克，包裝總重1.08 公克），經送請法務部調
    查局檢驗結果，確含第一級毒品海洛因成分，此有該局95年
    4月3日調科壹字第320003646號鑑定通知書1份在卷可稽；而
    扣案被告自承供其施用疑似安非他命之白色晶體7 包（毛重
    5.26公克），經基隆市警察局第二分局八斗子派出所以煙毒
    品檢驗包試劑檢驗結果，呈安非他命反應，此有該派出所95
    年2月16日毒品初步鑑驗報告單1 份及檢驗照片1張在卷可稽
    ，足認被告上開自白與事實相符，堪信為真實。再者，被告
    前因施用毒品案件，經本院以92年度毒聲字第141 號裁定送
    觀察、勒戒後，認有繼續施用毒品之傾向，再經本院以92年
    度毒聲字第738 號裁定令入戒治處所施以強制戒治，復經本
    院以93年度毒聲字第43號裁定停止戒治付保護管束，至93年
    9 月14日保護管束期滿執行完畢後，由臺灣基隆地方法院檢
    察署檢察官於93年9 月20日，以93年度戒毒偵字第47號為不
    起訴處分確定；復因施用毒品案件，經臺灣基隆地方法院檢
    察署檢察官以94年度毒偵字第926 號提起公訴，嗣經本院於
    94年5月17日以94年度訴287號判處有期徒刑8月、3月，應執
    行有期徒刑10月，並經臺灣高等法院於94年8月9日以94年度
    上訴字第1851號、最高法院於94年10月20日以94年度台上字
    第5902號駁回上訴確定等情，此有臺灣高等法院被告前案紀
    錄表、臺灣基隆地方法院檢察署刑案資料查註紀錄表在卷可
    稽，被告於強制戒治執行完畢釋放後5 年內再犯毒品危害防
    制條例第10條第1項、第2項之施用第一級毒品及第二級毒品
    犯行，洵堪認定，本案事證明確，應依法論科。
三、按海洛因及安非他命分別係毒品危害防制條例第2 條第2 項
    第1 款、第2 款所定之第一級毒品、第二級毒品，被告予以
    施用，核其所為，係犯毒品危害防制條例第10條第1 項、第
    2 項之施用第一級毒品罪及施用第二級毒品罪。其持有第一
    級毒品海洛因及第二級毒品安非他命係供施用，其持有第一
    級毒品、第二級毒品之低度行為分別為施用第一級毒品、第
    二級毒品之高度行為所吸收，不另論罪。又被告先後2 次施
    用第一級毒品海洛因、2 次施用第二級毒品安非他命之犯行
    ，均時間緊接，犯罪構成要件相同，顯係基於概括犯意為之
    ，均為連續犯，應依刑法第56條之規定各論以一施用第一級
    毒品罪及一施用第二級毒品罪，並分別加重其刑。被告所犯
    上開二罪，犯意各別，罪名互異，應予分論併罰。末查，被
    告曾有犯罪事實所載犯罪之科刑及刑之執行完畢情形，有臺
    灣高等法院被告前案紀錄表在卷可稽，其受有期徒刑執行完
    畢後5 年內，再犯有期徒刑以上之上開二罪，均為累犯，各
    應依刑法第47條之規定，遞加重其刑。爰審酌被告前有多次
    施用毒品之前科，仍不知戒除毒品惡習而續為施用毒品，惡
    性非輕，並審酌所犯施用毒品之犯罪係戕害自身健康之行為
    ，於他人尚不致造成損害、被告事後坦承犯行之態度等一切
    情狀，就其所犯上開二罪，分別量處如主文所示之刑，並定
    其應執行刑，以示懲儆。另扣案之第一級毒品海洛因3包（
    淨重5.5公克、包裝總重1.08公克）及第二級毒品安非他命7
    包（毛重5.26公克），因包裝與其上之毒品均已合而為一，
    無從析離，應整體視為第一級毒品海洛因及第二級毒品安非
    他命（上開海洛因於鑑定機關鑑定時，無論以何種方式刮取
    分離毒品秤重，其包裝袋均仍會有極微量海洛因殘留，業經
    法務部調查局於93年3月19日即以調科壹字第09300113060號
    函覆臺灣高雄地方法院），均併依毒品危害防制條例第18條
    第1項前段之規定，宣告沒收銷燬之。
據上論斷，應依刑事訴訟法第273 條之1 第1 項、第299 第1 項
前段，毒品危害防制條例第10條第1 項、第2 項、第18條第1 項
前段，刑法第11條、第56條、第47條、第51條第5 款，判決如主
文。
本案經檢察官李辛茹到庭執行職務。
中    華    民    國    95    年    5    月    16     日
                  刑事第二庭  法  官  許心
以上正本證明與原本無異。
對於本件判決如有不服，應於收受送達後10日內，向本院提出上
訴書狀，上訴於臺灣高等法院，並按他造當事人之人數附具繕本
。
中    華    民    國    95    年    5    月    16     日
                              書記官  明祖斌
附錄本判決論罪之法條：
毒品危害防制條例第10條
施用第一級毒品者，處6月以上5年以下有期徒刑。
施用第二級毒品者，處3年以下有期徒刑。


司法院資訊處製作；財團法人民間司法改革基金會備份。
